臺灣高等法院臺南分院民事裁定　96年度抗字第1號
抗告人　甲○○
上列抗告人因與相對人熱帶嶼公寓大廈管理委員會間損害賠償事
件，聲請法官王國忠迴避，對於中華民國95年11月8日臺灣臺南
地方法院95年度聲字第1448號裁定提起抗告，本院裁定如下：
    主  文
抗告駁回。
抗告訴訟費用由抗告人負擔。
    理  由
一、按「遇有下列各款情形，當事人得聲請法官迴避：一法官有
    前條所定之情形而不自行迴避者。二法官有前條所定以外之
    情形，足認其執行職務有偏頗之虞者。當事人如已就該訴訟
    有所聲明或為陳述後，不得依前項第二款聲請法官迴避。但
    迴避之原因發生在後或知悉在後者，不在此限。」，民事訴
    訟法第33條定有明文。依上規定，法官有應自行迴避而不自
    行迴避以外之情形，足認其執行職務有偏頗之虞，據而聲請
    法官迴避者，應以法官對於訴訟標的有特別利害關係，或與
    當事人之一造有密切之交誼或嫌怨，或基於其他情形客觀上
    足疑其為不公平之審判者為其原因事實，若僅憑當事人之主
    觀臆測，或不滿意法官進行訴訟遲緩，或認法官指揮訴訟欠
    當，致當事人一造不利，在主觀上疑其不公，均不能遽以偏
    頗為理由聲請拒卻（最高法院18年抗字第342號、69年台抗
    字第457號判例意旨參照）。
二、聲請及抗告意旨略以：原審法院王國忠法官於其審理之另案
   （95年度新小調字第187號案件）時，曾向抗告人預告危害（
    新台幣6萬元以下罰鍰），使抗告人心生恐怖而撤回該件起
    訴，且該法官審理上開案件時，曾當庭訓斥抗告人，抗告人
    因而向台南地檢署提出告訴，致該名法官心生嫌怨，足認本
    件同由該法官審理之原審法院95年度新簡調字第67號案件，
    該法官將有偏頗審判之虞，原審裁定駁回抗告人之聲請，顯
    有不當，請求廢棄原裁定云云。
三、抗告意旨指摘：抗告人與相對人熱帶嶼公寓大廈管理委員會
    間系爭損害賠償事件（原審法院95年度新簡調字第67號）之
    承審法官王國忠，因另案與抗告人間生有嫌隙，該名法官審
    理本案將有偏頗之虞云云。經查：
  (一)抗告人並未具體舉證證明本案承審法官對於本案之訴訟標的
    有何特別利害關係，及相對人與承審法官王國忠間有何密切
    之交誼，或與抗告人有何嫌怨，導致王國忠法官在執行本案
    時客觀上有足以令人疑其不公平之審判之原因事實，空言主
    張伊曾向台灣台南地方法院檢察署對法官王國忠伊提出告訴
    ，即謂承審法官王國忠執行職務有偏頗之虞，委無足採。
　(二)抗告人另主張王國忠法官曾當庭訓斥伊，並向抗告人預告危
　  害（新台幣6萬元以下罰鍰），致伊因而撤回起訴部分，經
    原審法院調閱上開95年度新小調字第187號損害賠償訴訟案
    卷核閱結果，該訴訟案件係經法院為實體判決駁回原告即抗
    告人之訴，並無抗告人所述撤回起訴之情事，且遍查該案卷
    內筆錄，亦無法官曉諭抗告人撤回起訴或抗告人陳明欲撤回
    訴訟之記載，抗告人上開指摘，並無依據。
  (三)至於抗告人指摘王國忠法官曾於上開另案（95年度新小調字
    第187號）就該案情曾訓斥伊乙節，縱或屬實，亦屬承審法
    官指揮訴訟進行態度是否適當之問題，亦與聲請法官迴避之
    要件不符。
四、綜上所述，抗告人聲請原審法院95年度新簡調字第67號損害
    賠償事件承審法官王國忠迴避，並無證據證明承審法官王國
    忠於執行職務有何偏頗之虞，核與民事訴訟法第33條第1項
    第2款所定要件不合，抗告人聲請法官王國忠迴避，並無理
    由。原審法院駁回抗告人之聲請，核無不當，抗告意旨猶執
    前詞指摘原裁定不當，求為廢棄，非有理由，應予駁回。
據上論結，本件抗告無理由，爰依民事訴訟法第四百九十五條之
一第一項、第四百四十九條第一項、第九十五條、第七十八條，
裁定如主文。
中　　華　　民　　國　　96　　年　　1 　　月　　22　　日
                  民事第三庭　  審判長法　官　陳光秀
　　　　　　　　　　　      　　　　　法　官  李文賢
　　　　　　　　　　　      　　　　　法　官  曾平杉
上為正本係照原本作成。
不得再抗告。
中　　華　　民　　國　　96　　年　　1 　　月　　23　　日
                                      書記官  葉秀珍
